【裁判字號】    92,自,237
【裁判日期】    920530
【裁判案由】    侵占
【裁判全文】
臺灣臺北地方法院刑事判決                          九十二年度自字第二三七號
    自  訴  人  鳳翔交通企業有限公司
    代  表  人  王君玉
    代  理  人  丙○
                乙○○
    被      告  甲○○
右列被告因侵占案件，經自訴人提起自訴，本院判決如左：
    主  文
甲○○無罪。
    理  由
一、自訴意旨略以：被告甲○○於民國八十九年十二月二十五日以其所有之福特小客
    車向自訴人借用６Ａ-６４５號營業小客車車牌二面及行車執照一張，契約書約
    定保險費、稅金及違規罰款等先由自訴人代付，被告每隔三個月結清一次，雙方
    並約定如未遵守，需將牌照返還公司並結清稅費，惟被告竟違反契約不願繳納自
    訴人代墊之款項，經自訴人於九十年五月三十日寄發存證信函請求被告交還牌照
    解除契約，被告仍置之不理，因認被告涉有刑法第三百三十五條第一項之侵占罪
    嫌等語。
二、按犯罪事實應依證據認定之，無證據不得推定其犯罪事實。又不能證明被告犯罪
    者，應諭知無罪之判決，刑事訴訟法第一百五十四條、第三百零一條第一項分別
    定有明文。所謂認定犯罪事實之證據，係指足以認定被告確有犯罪行為之積極證
    據而言，該項證據自須適合於被告犯罪事實認定，始得採為斷罪資料，如未能發
    現相當證據，或證據不足以證明，自不能以推測或擬制之方法，為裁判基礎。最
    高法院二十九年度上字第三一○五號、四十年台上字第八六號判例可資參照。本
    件自訴人認被告涉有右揭犯行，無非係以契約書及存證信函各一紙，為其所憑之
    主要論據。訊據被告甲○○固坦承與自訴人訂定契約並借用車牌二面及行車執照
    一張之事實，惟堅決否認有何侵占犯行，辯稱：其因計程車生意不好才會欠款，
    但是九十一年間曾經向人借了一萬五千元歸還給自訴人，自訴人公司的王小姐並
    同意其遲延分期給付，且現在車牌行照均已歸還，並無侵占之犯意等語。經查：
    自訴代理人乙○○證稱：被告與自訴人來往已經十幾年了，之前繳款都沒有問題
    ，這次是因為被告搬家才聯絡不到，九十一年一月以後被告曾經與自訴人聯絡，
    現在被告已經將車牌歸還，且也已清償部分款項等語（見本院九十二年五月二十
    三日審理比錄），足見被告於積欠款項後仍與自訴人聯絡還款事宜，並非避不見
    面，且被告已歸還車牌並給付部分款項，尚難認其主觀上有何侵占之犯意，且自
    訴代理人李明機亦陳稱：現在已經與被告和解，不願意再對被告提出告訴等情，
    本件自訴人所提之證據既不能證明被告犯罪，揆諸前揭說明，自應為無罪之諭知
    。
據上論斷，應依刑事訴訟法第三百四十三條、第三百零一條第一項，判決如主文。
中      華    民    國      九十二    年        五    月      三十      日
                                      臺灣臺北地方法院刑事第二庭
                                          法      官  蔡  如  琪
右正本證明與原本無異。
如不服本判決，應於判決送達後十日內，向本院提出上訴狀。
                                          書  記  官  黃  鈴  容
中      華    民    國      九十二    年        五    月      三十      日


司法院資訊處製作；財團法人民間司法改革基金會備份。
